【裁判字號】    88,訴,463
【裁判日期】    890726
【裁判案由】    違反毒品危害防制條例
【裁判全文】
臺灣彰化地方法院刑事判決                          八十八年度訴字第四六三號
    公  訴  人  臺灣彰化地方法院檢察署檢察官
    被      告  甲○○
    選任辯護人  黃英傑律師
右列被告因違反毒品危害防制條案件，經檢察官提起公訴（八十八年度偵字第一八九
二號）暨本院依職權審理，本院判決如左：
        主  文
甲○○連續共同意圖販賣而持有第一級毒品，累犯，處有期徒刑壹拾伍年。
扣案之海洛因陸拾包、安非他命肆拾柒包沒收銷燬之；夾鏈袋包、分裝器壹支及
攪拌器貳支均沒收。
        事  實
一、甲○○於民國八十五年間，因贓物及違反麻醉藥品管理條例案件，經本院分別判
    處有期徒刑三月、有期徒刑六月確定，嗣經本院定應執行刑有期徒刑七月確定，
    於八十六年十月七日執行完畢，猶不知悔改，其竟基於概括之犯意，先於八十七
    年間，自不詳處所起，意圖販賣第一級毒品及第二級毒品，而持有第一級毒品海
    洛因三十四包（合計淨重一一八．一二公克）及第二級毒品安非他命十六包（合
    計淨重一三二．九八公克），甲○○並於八十七年四月二十日上午某時，將前揭
    海洛因中之三十一包（合計淨重一一六．五六公克）及部分安非他命十一包（合
    計淨重一二四．五七公克）藏放在其所故買之贓車（此部分，業據本院判決有期
    徒刑在案）即懸掛偽造之ＦＮ─五五二五號車牌之自用小客車內，且於同日上午
    十時許，將前揭自用小客車交給李東進（另案偵查中）駕駛，嗣於八十七年四月
    二十日十三時十分許，李東進駕駛前揭懸掛偽造之ＦＮ─五五二五號之贓車附載
    謝慧萱，行經彰化縣員林鎮○○路與員鹿路交岔路口，為警查獲，經警自前揭小
    客車右前座底下之眼鏡盒內查獲甲○○所放置之海洛因五小包、安非他命三小包
    ；在該車後行李廂內查獲甲○○另置放之海洛因二十六包、安非他命八小包及分
    裝工具之夾鏈袋三包、分裝器一支、攪拌器二支，嗣謝慧萱並於八十七年四月二
    十一日凌晨二時許，帶警方前往彰化縣員林鎮○○路○段三八二巷三號柏士出租
    套房三０二室甲○○居住之處所，起出甲○○所有之海洛因三包（淨重一．六二
    公克）安非他命五包（淨重八．四一公克）；其後甲○○賡續前開概括之犯意，
    於八十八年初某日，在不詳處所，與丙○○（另案偵查中）基於共同犯意之聯絡
    ，共同意圖而持有第一級毒品海洛因二十九包（合計淨重一一八．一九公克）及
    第二級毒品安非他命三十一包（合計淨重一六０．四０公克），俟於八十八年二
    月二日十五時三十分許，甲○○與丙○○二人嗣機意圖販賣攜帶前揭第一級毒品
    海洛因二十九包及第二級毒品安非他命三十一包，乘坐甲○○所交付而由乙○○
    駕駛，其內載丁○○（乙○○、丁○○二人，另案偵查中）之懸掛偽造車牌號碼
    Ｄ三─七一一三號之贓車（此部分，業據本院判處有期徒刑在案），途經彰化縣
    社頭鄉進化巷二０一號前，為警攔查獲，乙○○見狀竟駕駛前開Ｄ三─七一一三
    號自用小客車衝撞警員，警員則對空鳴槍並予以射擊制伏，並自該小客車取出前
    揭第一級毒品海洛因二十九包及第二級毒品安非他命三十一包，惟丙○○乘混亂
    之際逃逸現場。
二、案經嘉義縣警察局報請台灣彰化地方法院檢察署檢察官偵查起訴暨本院依職權審
    理。
        理  由
一、訊據被告甲○○矢口否認涉有前開意圖販賣第一級毒品及第二級毒品，而持有海
    洛因及安非他命之犯行，並辯稱：前揭經警查扣之第一級毒品海洛因及第二級毒
    品安非他命均非其所有，且伊非但未交付懸掛偽造之ＦＮ─五五二五號之贓車予
    李東進使用，亦僅係於飲用餐麵時，巧遇丙○○等人，為一時方便搭前開懸掛偽
    造車牌號碼Ｄ三─七一一三號之自用小客車，故有關毒品如何而來，均與伊無涉
    云云。惟查：（一）自懸掛偽造之車牌號碼ＦＮ─五五二五號贓車內所查扣之海
    洛因三十一包、安非他命十一包、夾鏈袋三包、分裝器一支及攪拌器二支確係被
    告甲○○所有等情，業據證人即共同查獲之李東進、謝慧萱等人於警訊及偵訊中
    證供明確，且證人李東進於警局初訊時，並明白指供：「阿賜（即甲○○）稱有
    人要來買東西，叫我駕駛ＦＮ─五五二五號自用小客車前往該地等人來買，阿賜
    則在附近把風」等語詳明，顯見前開扣案之物確係被告甲○○意圖販賣所持有之
    物。再者，被告甲○○為否認前開犯行，曾於偵訊中辯稱不認識謝慧萱云云，然
    被告甲○○受押於彰化看所內，曾在筆記簿上書寫謝慧萱所用之0000000
    000號行動話之號碼，有筆記簿一本扣案可稽，衡諸常情，二人若非熟稔，焉
    能於受押中尚憶及行動電話號碼，而將之記於筆記簿之舉，是被告甲○○為求脫
    罪，一再捏詞以對，顯而易見。（二）被告甲○○於八十八年二月五日警訊時，
    明白坦承「這些毒品，是要用來販賣圖利，準備交易販賣」、「（問：被警查獲
    時，警方詢問你毒品放在何處，你當時如何說明？）我當時立即告訴警方，毒品
    放在Ｄ三─七一一三號自用小客車內後座中間扶手處冰箱位置，偵查員馬上就取
    出毒品海洛因及安非他命」，於八十八年二月十二日偵訊時供稱「（問：扣案毒
    品是何人的？）丙○○在車上交給我，叫我放在後面中央扶手裡面」等語，另置
    於前開懸掛偽造之車牌號碼Ｄ三─七一一三號自用小客車內之海洛因、安非他命
    係被告甲○○所持有等情，業據證人即共同被查獲者乙○○、丁○○於警訊及偵
    訊中供證明確，且乙○○於警訊中更明白指出「（問甲○○為何身懷二十九包海
    洛因、三十一包安非他命，作何用途？）他準備前往販賣」「因二月二日中午甲○○請丁○○吃餐，飯後他說要跟陌生人交易，所以請我一同前往」等語，顯見
    被告甲○○與丙○○有共同意圖販賣海洛因、安非他命而持有該等毒品之犯意聯
    絡及行為分擔。另被告甲○○受押於彰化看守所內，曾央請同舍之張榮閔代書字
    條傳遞予丙○○，該字條明白書寫「中槍那次的東西（指八十八年二月二日為警
    所查獲之海洛因、安非他命），你自己承認買來吃的，不然，我會沒解」等字，
    有彰化看守所內查扣之信紙一張附卷可稽，且經證人張榮閔證稱屬實，益徵被告
    甲○○確係有意圖販賣第一、二級毒品持有前開海洛因、安非他命之舉，否則焉
    須傳遞紙條欲與丙○○串供？（三）前開扣案之白色粉末六十三包、結晶物四十
    七包經送驗結果，證係海洛因、安非他命無誤，有法務部調查局鑑定通告書三件
    、檢驗通知書二件在卷可佐，而前開扣案之毒品數量甚眾，顯逾一人施用所需之
    量，徵諸扣案之物尚有夾鏈袋三包、分裝器一支及攪拌器二支等分裝器物及海洛
    因、安非他命易因分裝而散失，亦易於附著於包裝袋上而有所耗損，其因分裝而
    耗損之數量實大有可觀，以毒品價格之昂貴，被告甲○○如無意圖販賣，何需甘
    冒無端折損之風險而加以分裝之舉。綜上，被告甲○○所辯，與事實不符，係推
    諉之詞，不可採信。本件事證明確，被告甲○○之犯行，洵堪認定。
二、核被告甲○○所為，係犯毒品危害防制條例第五條第一項之意圖販賣而持有一級
    毒品及同條第二項之意圖販賣而持有第二級毒品罪。被告甲○○以一意圖販賣而
    持有之行為，同時持有第一級毒品海洛因及第二級毒品安非他命，係一行為觸犯
    數罪，應依想像競合犯之例，從一重之意圖販賣而持有第一級毒品罪處斷。被告
    甲○○與另案被告丙○○間，就前開八十八年二月二日所查獲之犯罪事實，有犯
    意之聯絡及行為之分擔，為共同正犯。被告甲○○前後二次犯行，構成要件相同
    ，手法又相似，顯係基於概括犯意所為，為連續犯，應以一罪論，除該條所定無
    期徒刑外，應予加重其刑。原起訴書所漏列部分，與已起訴部分有裁判上一罪之
    關係，本院自得加以審酌。被告甲○○於八十五年間，因贓物及違反麻醉藥品管
    理條例案件，經本院分別判處有期徒刑三月、有期徒刑六月確定，嗣經本院定應
    執行刑有期徒刑七月確定，於八十六年十月七日執行完畢，有本院被告全國前案
    紀錄表及台灣彰化地方法院檢察署刑案資料查註記錄表附卷可稽，五年內再犯有
    期徒刑以上之本罪，為累犯，應遞予加重其刑（除無期徒刑外）。爰審酌被告之
    品性、犯罪之動機、目的、手段、所生危害，持有之海洛因、安非他命數量以及
    犯後猶飾詞卸責，否認犯行之態度等一切情狀，量處如主文所示之刑，以示儆懲
    。扣案之海洛因六十三包、安非他命四十七包均為毒品，依毒品危害防制條例第
    十八條第一項前段規定，應沒收銷燬之；夾鏈袋三包、分裝器一支及攪拌器二支
    ，係被告甲○○所有，供犯罪所用之物，亦應併予宣告沒收。
三、另併案部分，因查無證據與本件有裁判上一罪之關係，故應予退回，附此說明。
據上論斷，應依刑事訴訟法第二百九十九條第一項前段，毒品危害防制條例第五條第
一項、第二項、第十八條第一項前段，刑法第十一條前段、第五十五條、第二十八條
、第五十六條、第四十七條、第三十八條第一項第二款，判決如主文。
本案經檢察官廖淑華到庭執行職務。
中    華    民    國      八  十  九    年      七    月    二  十  六  日
                                  臺灣彰化地方法院刑事第二庭
                                      法      官  洪  志  賢
右正本證明與原本無異。
如不服本判決，應於判決送達後十日內，向本院提出上訴狀（須附繕本）。
                                      法院書記官  洪  年  慶
中    華    民    國      八  十  九    年      八    月        二      日
毒品危害防制條例第五條
意圖販賣而持有第一級毒品者，處無期徒刑或十年以上有期徒刑，得併科新臺七百萬
元以下罰金。
意圖販賣而持有第二級毒品者，處五年以上有期徒刑，得併科新臺幣五百萬元以下罰
金。
意圖販賣而持有第三級毒品者，處三年以上十年以下有期徒刑，得併科新臺幣三百萬
元以下罰金。
意圖販賣而持有專供製造或施用毒品之器具者，處五年以下有期徒刑，得併科新臺幣
一百萬元以下罰金。
毒品危害防制條例第十八條
查獲之毒品及專供製造或施用毒品之器具，不問屬於犯人與否，均沒收銷燬之。但合
於醫藥或研究之用者，得不予銷燬。
前項合於醫藥或研究用毒品或器具之管理辦法，由法務部會同行政院衛生署定之。


司法院資訊處製作；財團法人民間司法改革基金會備份。
